【裁判字號】    89,易,21
【裁判日期】    890307
【裁判案由】    竊盜等
【裁判全文】
臺灣桃園地方法院刑事判決                            八十九年度易字第二一號
    被      告  甲○○
         （原名沈清風）
右列被告因竊盜案件，經檢察官提起公訴（八十八年度偵字第一七五五七號），本院
判決如左：
    主  文
甲○○竊盜，處拘役伍拾日，緩刑貳年。
    事  實
一、甲○○無任何犯罪前科，民國八十八年十一月八日中午十二時許，行經桃園縣平
    鎮市○○路麥當勞旁時，見丙○○所有，於八十八年十月二十一日晚上九時許在
    桃園縣平鎮市○○路壢新醫院旁失竊，嗣經某不詳之人停放該處之ＩＵＢ－三六
    九號重型機車（價值約新臺幣一萬五千元）車上插著鑰匙，竟意圖為自己不法之
    所有，上前啟動該機車引擎竊取機車，得手後以為交通工具，八十八年十一月十
    日下午二時許（起訴書誤載為下午二時三十分許）甲○○騎駛ＩＵＢ－三六九號
    重型機車行經桃園縣龍潭鄉○○村○路旁公車站前時遇見乙○○，將該機車交予
    知情之乙○○（所涉贓物罪業經本院判處拘役四十日）騎駛，自己改坐後方，惟
    旋於當日下午二時三十分許乙○○、甲○○二人騎乘ＩＵＢ－三六九號重型機車
    行經桃園縣龍潭鄉○○路六七之一號時為警攔檢而當場查獲。
二、案經被害人丙○○訴請內政部警政署國道公路警察局第一警察隊送請臺灣桃園地
    方法院檢察署檢察官偵查起訴。
    理  由
一、訊據被告甲○○否認有竊盜之犯行，辯稱「：機車是乙○○偷的，我和乙○○被
    抓前三、四星期某天下午一、二時許，乙○○告知他有事出去，當時我和他住在
    平鎮他朋友家，約過一小時乙○○就騎那輛機車回來，而他出去時是走路：被抓
    當時警察說機車是贓車，而乙○○推說機車是我偷的：」云云，查ＩＵＢ－三六
    九號重型機車丙○○所有，於八十八年十月二十一日晚上九時許在桃園縣平鎮市
    ○○路壢新醫院旁失竊一節，已據被害人丙○○指述甚詳，並有被害人丙○○所
    出具贓物領據、車輛竊盜、車牌失竊資料個別查詢報表－查詢車輛認可資料及代
    保管條各一紙在卷足稽，被告上開所辯同案被告乙○○將該機車騎回其二人居住
    處所之時間與ＩＵＢ－三六九號重型機車失竊時間即有齟齬，而被告於八十八年
    十一月十日警訊及偵訊時均供承該機車係伊於八十八年十一月八日中午十二時許
    在平鎮市○○路麥當勞旁竊得，核與同案被告乙○○於警訊及偵查中供述「：該
    機車（指ＩＵＢ－三六九號重型機）是我後載之男子甲○○所竊得交給我使用：
    他有告訴我車子是偷來的：：」、「：甲○○有跟我說是贓車：：」等語相符，
    依經驗法則，案發時之供述較少權衡利害得失或受他人干預，比之事後翻異之詞
    ，自較可採，即所謂「案重初供」之原則，是自以被告於八十八年十一月十日警
    訊、偵查中之供詞較為可採，是知被告所辯顯係卸責之詞，自不足採。事證明確
    ，被告犯行堪以認定。
二、核被告所為，係犯刑法第三百二十條第一項之普通竊盜罪。爰審酌被告犯罪動機
    、目的、手段、所生之危害、所竊得之財物價值及犯後之態度等一切情狀，量處
    如主文所示之刑，以示懲儆。末查被告未曾受有期徒刑以上刑之宣告，有台灣桃
    園地方法院檢察署刑案查註紀錄表、台灣高等法院被告全國前案紀錄表及台灣高
    等法院檢察署刑案紀錄簡覆表各一紙在卷可按，其一時失慮，致罹刑章，經此科
    刑宣告之教訓後，當知所警惕，而信無再犯之虞，且被告現有正當工作（有工作
    證明一紙在卷足稽），本院認所宣告之刑，以暫不執行為適當，爰並諭知緩刑二
    年。
據上論斷，應依刑事訴訟法第二百九十九條第一項前段，刑法第三百二十條第一項、
第七十四條第一款，罰金罰鍰提高標準條例第一條前段，判決如主文。
本案經檢察官張進豐到庭執行職務。
中      華      民      國    八十九    年      三      月      七      日
                                臺灣桃園地方法院刑事第一庭
                                      法  官   林 婷 立
右正本證明與原本無異。
如不服本判決，應於判決送達後十日內向本院提出上訴狀( 應附繕本 )，上訴於
臺灣高等法院。
                                    書記官   徐永本
中        華        民        國    八十九    年    三    月     八     日
附論罪科刑依據之法條：
刑法第三百二十條
意圖為自己或第三人不法之所有，而竊取他人之動產者，為竊盜罪，處五年以下有期
徒刑、拘役或五百元以下罰金。
意圖為自己或第三人不法利益，而竊佔他人之不動產者，依前項之規定處斷。
前二項之未遂犯罰之。


司法院資訊處製作；財團法人民間司法改革基金會備份。
